臺灣高等法院高雄分院刑事裁定　　　　　100年度抗字第190號
抗　告　人
即受刑人　　蔡春富
上列抗告人因聲請撤銷緩刑案件，不服臺灣澎湖地方法院中華民
國100 年7 月21日裁定（100 年度撤緩字第10號），提起抗告，
本院裁定如下：
    主  文
原裁定撤銷，發回臺灣澎湖地方法院。
    理  由
一、原裁定略以：
(一)、「聲請意旨略以：受刑人蔡春富因犯過失傷害案件，經本院
    於民國98年7 月2 日以98年度馬交簡字第28號判處有期徒刑
    3 月，緩刑2 年，並向被害人林聖翔支付新台幣（下同）6
    萬4 千5 百元，於98年9 月2 日確定在案，受刑人並經臺灣
    澎湖地方法院檢察署（下稱澎湖地檢署）通知自98年9 月25
    日起至99年9 月25日止每月25日須支付被害人5 千元，惟澎
    湖地檢署於100 年7 月5 日與被害人之母蔡雅惠電話連繫，
    其陳稱受刑人迄今僅共支付2 萬8 千5 百元，其餘3 萬6 千
    元均未支付，另澎湖地檢署亦連繫不到受刑人，因受刑人之
    緩刑期間將於100 年9 月1 日屆至，受刑人違反緩刑所定負
    擔情節重大，已合於刑法第75條之1 第1 項第4 款所定得撤
    銷先前緩刑宣告之原因，爰依刑事訴訟法第476 條規定聲請
    撤銷先前之緩刑宣告」等語。
(二)、經查：「受刑人前因犯過失傷害案件，經本院於98年7 月2
    日以98年度馬交簡字第28號判處有期徒刑3 月，如易科罰金
    ，以新台幣1 千元折算1 日，緩刑2 年，並向被害人林聖翔
    支付6 萬4 千5 百元，於98年9 月2 日確定在案，而受刑人
    與被害人間成立之本院98年度交簡附民上字第4 號和解筆錄
    內容，並約定上開賠償金之給付方法為自98年9 月25日起，
    按月於每月25日給付5 千元，直至清償完畢為止，如有1 期
    不給付，視為全部到期乙節，有前開判決書、和解筆錄及臺
    灣高等法院被告前案紀錄表附卷足憑。又受刑人前於本院99
    年度撤緩更字第1 號撤銷緩刑案件中，僅給付予被害人共2
    萬2 千元，並表明欲從99年10月起按月給付5 千元予被害人
    家屬，而經被害人之母同意，惟經澎湖地檢署於100 年7 月
    5 日電詢被害人之母，其表示受刑人僅分期給付3 千元、2
    千元及1 千5 百元（含之前已給付之2 萬2 千元，共2 萬8
    千5 百元）；澎湖地檢署另撥打受刑人所留手機門號確認結
    果，該手機門號現已由他人使用，聯絡其父則表示白天受刑
    人大多不在家，本件詳情不清楚，也不知道受刑人之手機，
    無法聯絡等情，有本院99年度撤緩更字第1 號99年9 月27日
    訊問筆錄、澎湖地檢署100 年7 月5 日公務電話紀錄單在卷
    可稽，則受刑人迄100 年7 月5 日止原應將緩刑所附負擔履
    行完畢，卻僅履行共2 萬8 千5 百元，其未依約履行而違反
    緩刑負擔之情節，乃屬明確。」、「受刑人固於98年9 月2
    日判決確定後多次表明其工作不穩定。惟受刑人前於本院99
    年度撤緩更字第1 號撤銷緩刑案件審理時既已衡酌其自身之
    經濟狀況及清償能力，而認其得於99年10月起依每月償還5
    千元之條件履行，被害人之母亦信其履行之誠信而願意再給
    受刑人1 次機會，然受刑人於本院駁回澎湖地檢署檢察官撤
    銷受刑人緩刑宣告之聲請後，卻以經濟能力不足為由而不依
    條件履行，實難維持原判決緩刑條件宣告之公信及兼顧被害
    人利益之保護。且受刑人為現年36歲之男性，尚有謀生能力
    ，竟未積極尋找工作以賠償被害人，反而無視上開負擔之效
    力，自98年9 月起迄100 年7 月間，多次未依約履行，未見
    其履行前揭緩刑條件之誠意，顯有違反刑法第74條第2 項第
    3 款所定負擔之情形，且情節重大，更難預期受刑人將恪遵
    法令規定，足認原宣告之緩刑難收其預期效果，而有執行刑
    罰之必要，符合刑法第75條之1 第1 項第4 款之規定，爰撤
    銷其緩刑之宣告。」等語。
二、本件抗告意旨略以：抗告人即受刑人蔡春富僅國中學歷，找
    工作不易，故工作不穩定，收入不固定，乃無法按期支付約
    定款項，並非故意不履行法院所定之負擔，受刑人於100 年
    7 月28日領得工資後，即立刻匯款，非無誠意依判決意旨向
    被害人林聖翔支付賠償金，為此提起抗告，請求撤銷原裁定
    等語。
三、按緩刑宣告，得斟酌情形命犯罪行為人向被害人支付相當數
    額之財產或非財產上之損害賠償，刑法第74條第2 項第3 款
    定有明文。又受緩刑之宣告而有違反刑法第74條第2 項第1
    款至第8 款所定負擔情節重大，足認原宣告之緩刑難收其預
    期效果，而有執行刑罰之必要者，得撤銷其緩刑宣告，刑法
    第75條之1 第1 項第4 款亦定有明文。至於違反第74條第2
    項第1 款至第8 款所定負擔「情節重大」者，依該條增訂理
    由，係指受判決人顯有履行負擔之可能，而隱匿或處分其財
    產、故意不履行、無正當事由拒絕履行或顯有逃匿之虞等情
    勢而言。另緩刑宣告是否得撤銷，除須符合刑法第75條之1
    第1 項各款之要件外，該條並採裁量撤銷主義，賦予法院撤
    銷與否之權限，故於第1 項規定實質要件為「足認原宣告之
    緩刑難收其預期效果，而有執行刑罰之必要」，供作審認之
    標準。換言之，被告如違反刑法第74條第2 項第1 款至第8
    款所定之負擔，法官仍應依職權本於合目的性之裁量，妥適
    審酌被告於緩刑期間內違反上該負擔之情節是否重大，是否
    已難收其預期之效果，而確有執行刑罰之必要等情，非謂被
    告一有違反負擔之行為，即應當然撤銷該緩刑之宣告。
四、按受刑人前因犯過失傷害案件，經原審法院於98年7 月2 日
    以98年度馬交簡字第28號判決處有期徒刑3 月，諭知緩刑2
    年，並向被害人林聖翔支付6 萬4 千5 百元，而於98年9 月
    2 日撤回上訴確定在案，並經執行檢察官發函命其為自98年
    9 月25日起，按月於每月25日給付5 千元，直至清償完畢為
    止等情，有前開判決書及臺灣高等法院被告前案紀錄表、臺
    灣澎湖地方法院檢察署98年9 月24日澎檢茂字98執緩13第35
    73號函附卷足憑。又受刑人前於原審99年度撤緩更字第1 號
    撤銷緩刑案件中，僅給付予被害人共2 萬2 千元，並表明欲
    從99年10月起按月給付5 千元予被害人家屬，而經被害人之
    母同意，惟經澎湖地檢署於100 年7 月5 日電詢被害人之母
    ，其表示受刑人僅分期給付3 千元、2 千元及1 千5 百元（
    含之前已給付之2 萬2 千元，共2 萬8 千5 百元）；澎湖地
    檢署另撥打受刑人所留手機門號確認結果，該手機門號現已
    由他人使用，聯絡其父則表示白天受刑人大多不在家，本件
    詳情不清楚，也不知道受刑人之手機，無法聯絡等情，有原
    審99年度撤緩更字第1 號99年9 月27日訊問筆錄、澎湖地檢
    署100 年7 月5 日公務電話紀錄單在卷可稽，則受刑人迄10
    0 年7 月5 日止原應將緩刑所附負擔履行完畢，卻僅履行共
    2 萬8 千5 百元，其未依約履行而違反緩刑負擔之情節，固
    堪認定。惟揆諸上開說明，受刑人違反情節是否重大及原宣
    告之緩刑是否難收其預期效果，仍應實質審酌受刑人是否係
    顯有履行負擔之可能，而隱匿或處分其財產、故意不履行或
    無正當事由拒絕履行，抑或目前經濟狀況及工作情形確實無
    力履行，資為論斷之依據。查本件受刑人已履行支付上開2
    萬8 千5 百元予被害人外，另於100 年7 月28日、8 月9 日
    分別以匯款方式支付4 千元及2 千5 百元予被害人，亦有本
    院100 年8 月17日公務電話查詢紀錄表在卷可參，檢察官聲
    請意旨復未提出受刑人99年、100 年之所得資料或其它資力
    證明，以供審酌被告是否確有履行能力而故意不履行上開確
    定判決諭知緩刑所附之負擔，原審就此部分亦未予調查，即
    逕推認其違反情節重大，足認原宣告之緩刑難收其預期效果
    ，尚非妥適。
五、綜上所述，檢察官執此聲請撤銷受刑人前案之緩刑，是否有
    理由，不無斟酌之餘地，尚有再行調查之必要。原審認檢察
    官聲請有理由，而裁定撤銷受刑人原緩刑之宣告，尚有未合
    ，受刑人執此提起抗告，為有理由，自應由本院將原裁定撤
    銷，發回原審法院另為適當之裁定。
據上論結，應依刑事訴訟法第413 條前段，裁定如主文。
中    華    民    國    100   年    8     月    18    日
                  刑事第十庭    審判長法  官  陳中和
                                      法  官  林水城
                                      法  官  蔡國
以上正本證明與原本無異。
不得再抗告。
中    華    民    國    100   年    8     月    18    日
                                      書記官  周青玉